【裁判字號】    99,易,260
【裁判日期】    991029
【裁判案由】    竊盜等
【裁判全文】
臺灣士林地方法院刑事判決               99年度易字第260號
公  訴  人  臺灣士林地方法院檢察署檢察官
被      告  甲○○
            丙○○
            丁○○
            乙○○
上列被告因竊盜等案件，經檢察官提起公訴（99年度偵字第1518
號、99年度偵字第2992號、99年度偵字第7074號），因被告所犯
均為死刑、無期徒刑、最輕本刑為3 年以上有期徒刑或高等法院
管轄第一審案件以外之罪，被告於本院準備程序中為有罪之陳述
，本院裁定依簡式審判程序審理，並判決如下：
    主  文
甲○○共同犯竊盜罪，累犯，處有期徒刑柒月；又犯攜帶兇器竊
盜罪，累犯，處有期徒刑玖月，未扣案之十字起子壹把沒收；又
犯結夥竊盜罪，累犯，處有期徒刑玖月；又犯夜間侵入住宅竊盜
罪，累犯，處有期徒刑玖月。應執行有期徒刑壹年捌月。未扣案
之十字起子壹把沒收。
丙○○共同犯竊盜罪，累犯，處有期徒刑柒月。
丁○○犯結夥竊盜罪，處有期徒刑陸月，如易科罰金以新臺幣壹
仟元折算壹日。
乙○○犯結夥竊盜罪，處有期徒刑捌月。
    事實及理由
一、本件犯罪事實及證據均引用均引用檢察官起訴書（如附件）
    之記載外，補充並更正如下：
  (一)犯罪事實部分
    1.前科部分
     （1）甲○○因竊盜等案件，經臺灣臺南地方法院以96年度
          易字第637 號判決處應執行有期徒刑10月確定，復經
          裁定減為有期徒刑5 月確定，於97年7 月24日執行完
          畢（以上部分於本件成立累犯）；復因竊盜案件，經
          臺灣士林地方法院檢察署（下稱士林地檢署）檢察官
          以98年偵字度16068 號起訴，本院以99 年 度審易字
          第234 號判處有期徒刑8 月確定；再因2 次竊盜案件
          ，經士林地檢署檢察官以99年度偵緝字第530 號起訴
          ，本院以99年度審易字第1152號各判處有期徒刑10月
          、5 月，應執行有期徒刑1 年（以上部分因尚未執行
          ，尚不成立累犯）。
     （2）丙○○前有多次竊盜前科，其曾於97年間，因竊盜案
          件，經本院以98年度易字第159 號判決處有期徒刑8
          月確定；復於97年間，因6 次竊盜案件，經臺灣板橋
          地方法院檢察署（下稱板橋地檢署）檢察官以97年度
          偵字第34831 號提起公訴，經臺灣板橋地方法院以98
          年度易字第264 號判決應執行有期徒刑1 年10月確定
          ；又因2 次竊盜案件，經板橋地檢署檢察官分別以98
          年度偵字第8549號提起公訴及以98年度速偵字第1704
          號聲請簡易判決處刑，並由臺灣板橋地方法院分別以
          98年度易字第947 號、98年度易緝字第188 號判決處
          有期徒刑8 月、10月確定；另因2 次竊盜案件，經士
          林地檢署檢察官以97年度偵字第15978 號、98年度偵
          字第2256號提起公訴，經本院98年度易字第570 號判
          處有期徒刑8 月、5 月，定應執行刑1 年確定；後因
          竊盜等案件，經士林地檢署檢察官以98年偵字第1371
          7 號提起公訴，本院以99年度審易字第178 號就竊盜
          罪部分判處有期徒刑10月、就偽造文書部分判處有期
          徒刑3 月，定應執行刑為1 年確定；嗣因2 次竊盜案
          件，經士林地檢署檢察官以99年度偵字第1276號提起
          公訴，本院以99年度易字第48號判處有期徒刑9 月、
          8 月，定應執行刑1 年4 月確定；復因1 次竊盜案件
          ，經士林地檢署檢察官以99年度偵字第2596號提起公
          訴，經本院以99年度審易字第475 號判處有期徒刑1
          年確定；再因8 次竊盜案件，經臺灣板橋地方法院檢
          察署檢察官以98年度偵緝字第2663號追加起訴，經臺
          灣板橋地方法院以98年度易字第2827號就其中2 次竊
          盜罪各處有期徒刑8 月、其中5 次竊盜罪各處有期徒
          刑7 月，其中1 次竊盜罪處有期徒刑5 月，應執行有
          期徒刑2 年6 月確定（以上各罪均尚未執行，尚不構
          成累犯）；另因施用毒品案件，經本院以98年度士簡
          字第684 號判處有期徒刑4 月確定，於98年10月19日
          易科罰金執行完畢（此部分於本件成立累犯）。
     （3）乙○○前因毒品案件為臺灣高雄地方法院檢察署（下
          稱高雄地檢）檢察官以97年毒偵字7747號聲請簡易判
          決處刑，經臺灣高雄地方法院以97年度審簡字第6058
          號判處有期徒刑2 月確定；再因毒品案件經高雄地檢
          檢察官以98年毒偵字799 號起訴，經臺灣高雄地方法
          院以98年審簡字1416號判處有期徒刑3 月確定；再因
          偽造文書案件經高雄地檢署檢查官以98年偵字24392
          號提起公訴，經臺灣高雄地方法院以98年審易字2682
          號判處有期徒刑3 月確定，上開3 罪經法院裁定更定
          應執行刑為有期徒刑6 月確定（以上各罪因尚未全部
          執行完畢，不構成累犯）。
    2.犯罪事實部分
     （1）附件起訴書附表編號2 號所載就甲○○關於「竊取方
          式及物品」欄所記載之「以不詳方式」部分，更正為
          「甲○○持自有之金屬材質之十字起子1 把作為拆卸
          工具」。
     （2）附件起訴書附表編號4 所載就甲○○關於「犯罪時間
          」欄部分，補充記載「時為夜間」。
  (二)證據部分：被告王鴻志、丙○○、丁○○、乙○○各於本
      院審理程序中之自白（本院99年10月27日審判筆錄參照）
      。按被告等人之前揭自白核與起訴書所載證據相符，堪認
      被告等人之自白與事實相符，足資採信。本案事證明確，
      被告等人犯行至堪認定，應依法論科。
二、論罪科刑
 (一) 刑法第321 條第1 項第3 款之攜帶兇器竊盜罪，係以行為
      人攜帶兇器竊盜為其加重條件，此所謂兇器，其種類並無
      限制，凡客觀上足對人之生命、身體、安全構成威脅，具
      有危險性之兇器均屬之，且祇須行竊時攜帶此種具有危險
      性之兇器為已足，並不以攜帶之初有行兇之意圖為必要。
      螺絲起子為足以殺傷人生命、身體之器械，顯為具有危險
      性之兇器（最高法院79年臺上字第5253 號 判例意旨參照
      ）。被告甲○○於本院審理時供承其係以自備之金屬材質
      十字起子1 把作為拆卸工具，竊取附件起訴書附表編號3
      號之車牌（本院易字卷第124 頁參照）；按金屬材質之起
      子，係屬質地堅硬之器物，得以供作為殺、傷人之生命、
      身體之工具，是被告甲○○於該次竊盜所使用之十字起子
      ，堪認係客觀上足以對人之生命、身體、安全構成威脅之
      兇器無疑。
（二）核被告甲○○就附件起訴書附表編號1 所為，係犯刑法第
      320 條第1 項之竊盜罪；就附件起訴書附表編號2 所為，
      係犯刑法第321 條第1 項第3 款攜帶兇器竊盜罪，惟此部
      分公訴意旨認被告甲○○係犯刑法第320 條第1 項普通竊
      盜罪，容有未洽，惟因起訴之基本社會事實與本院所認定
      之基本社會事實同一，爰依職權變更起訴之法條；就附件
      起訴書附表編號3 所為，係犯刑法第321 條第1 項第4 款
      結夥三人竊盜罪；就附件起訴書附表編號4所 為，係犯刑
      法第306 條第1 項無故侵入住宅罪及同法第321 條第1 項
      第1 款夜間侵入住宅竊盜罪。核被告丙○○就附件起訴書
      附表編號1 所為，係犯刑法第320 條第1 項之竊盜罪。核
      被告丁○○就附件起訴書附表編號3 所為，係犯刑法第32
      1 條第1 項第4 款結夥三人竊盜罪。被告乙○○就附件起
      訴書起訴書附表編號3 所為，係犯刑法第321 條第1 項第
      4 款結夥三人竊盜罪。被告甲○○所犯刑法第306 條第1
      項之無故侵入住宅罪及第321 條第1 項第1 款之夜間侵入
      住宅竊盜罪，係以一因果關係歷程未中斷之行為，侵入住
      宅後行竊，為一行為觸犯數罪名之想像競合犯，應從一重
      論以加重竊盜罪，公訴意旨認上開二罪應予分論併罰云云
      ，容有誤會。又被告甲○○就所犯之前開竊盜罪，犯意各
      別，行為互殊，且各次犯行所為時間有所間隔，係侵害不
      同被害人之法益，應分論併罰。被告甲○○、丙○○就附
      件起訴書附表編號1 竊盜罪之實行、被告甲○○、丁○○
      、乙○○就附件附表編號3 之竊盜罪之實行，各均有犯意
      聯絡、行為分擔，均應論以共同正犯。查被告甲○○、丙○○、乙○○前均曾受如附件起訴書事實欄所載有期徒刑
      之執行，此有臺灣高等法院被告全國前案紀錄表附卷可考
      ，被告甲○○、丙○○於有期徒刑執行完畢後5 年以內，
      再犯本件最重本刑為有期徒刑以上之刑之罪，其等2 人於
      本件所為各犯行均係為累犯，均應加重其刑；至被告乙○○部分公訴意旨雖認其亦為累犯云云，惟按「二裁判以上
      數罪，縱其中一部分已執行完畢，如該數罪尚未全部執行
      完畢，因與刑法第54條，及司法院院字第1304號解釋所謂
      僅餘一罪之情形有別，自仍應依刑法第53條之規定，定其
      應執行之刑。又定應執行之刑，應由犯罪事實最後判決之
      法院檢察官聲請該法院依法裁定之，不能因犯罪之一部分
      所科之刑業經執行完畢，而認檢察官之聲請為不合法，予
      以駁回。至已執行部分，自不能重複執行，應由檢察官於
      指揮執行時扣除之，此與定應執行刑之裁定無涉」（最高
      法院81年度台抗字第464 號、86 年 度台抗字第472 號判
      決意旨參照）。被告乙○○所犯經臺灣高雄地方法院97年
      度審簡字第6058號判處有期徒刑2 月之竊盜案件，有如上
      述事實欄部分與其他2 罪併更定應執行刑為有期徒刑6 月
      之情形，復參酌上述判決意旨及臺灣高等法院被告全國前
      案紀錄表，前開臺灣高雄地方法院判處有期徒刑2 月之案
      件應認尚未執行完畢，公訴意旨此部分主張容有誤會，併
      予指明。爰審酌被告等人均時值壯年，不思憑藉己力謀生
      ，貪圖私慾，以行竊他人金屬線材及配電等裝置或侵入他
      人住宅竊取財物變現花用，法治觀念明顯偏差，其中被告
      甲○○復於本件4 次竊盜犯行均有參與，而被告丙○○、
      丁○○、乙○○則各僅參與其中1 次犯行，而另審諸被告
      丙○○前有事實欄所載多次竊盜前科，有臺灣高等法院被
      告全國前案紀錄表可參，竟一再犯竊盜罪，顯無悔過向善
      之意；併酌被告等人犯罪所得財物價值、動機、目的、手
      法、分工情節及行為態樣、生活狀況、智識程度以及犯後
      坦承態度尚佳，因認被告甲○○於公訴意旨就其所犯竊盜
      罪部分合併求處應執行刑有期徒刑1 年8 月堪稱適當，此
      並經被告甲○○於本院審理時同表該求刑（本院易字卷第
      127 頁參照）等一切情狀，量處如主文所示之刑，並就被
      告丁○○部分併諭知易科罰金之折算標準，就被告甲○○
      所犯之罪定應執行之刑，以資儆懲。
（三）致被告甲○○於附件起訴書附表編號2 所用之十字起子1
      把，為被告甲○○所有用於犯該件竊盜罪之物，且被告甲○○於本院審理時供稱該把十字起子現應尚在伊的車上，
      並未予以丟棄等語（本院易字卷第124 頁參照），按該把
      十字起子既無證據證明業已滅失，應併依刑法第38條第1
      項第2 款諭知沒收。
三、公訴人另以被告甲○○為本件4 次竊盜犯行，顯有犯罪習慣
    ，請求本院依竊盜犯贓物犯保安處分條例第3 條第1 項之規
    定，併予諭知應於刑之執行前令入勞動場所強制工作等語。
    惟按保安處分係針對受處分人將來之危險性所為之處置，以
    達教化、治療之目的，為刑罰之補充制度，保安處分中之強
    制工作，旨在對嚴重職業性犯罪及欠缺正確工作觀念或無正
    常工作因而犯罪者，強制其從事勞動，學習一技之長及正確
    之謀生觀念，使其日後重返社會，能適應社會生活。然保安
    處分之措施亦含社會隔離、拘束身體自由之性質，其限制人
    民之權利，實與刑罰同，自應受比例原則之規範，使保安處
    分之宣告，與行為人所為行為之嚴重性、行為人所表現之危
    險性，及對行為人未來行為之期待性相當，最高法院91年度
    臺上字第4625號判決意旨參照。按被告雖為本件4 次竊盜犯
    行，行為固不足取，惟其所為本件4 次竊盜犯行就時間言並
    非相隔密接，且犯罪態樣、手法、竊取之物亦有所不同，各
    件是否僅為臨時起意所致，容或有疑，是尚難遽認被告確有
    犯竊盜罪之習慣，復考量被告於本件犯罪後亦均坦承犯行不
    諱，尚知悔悟，是本院依比例原則，綜合其所為行為之嚴重
    性、所表現之危險性及對其未來之期待性等情以觀，審酌被
    告犯罪情節，認合併判處如主文所示之刑，應認足收遏止並
    矯治其犯罪行為之效果，尚無令被告於刑前強制工作之必要
    ，爰不諭知於刑之執行前令入勞動場所強制工作，併予敘明
    。
據上論斷，依刑事訴訟法第273 條之1 第1 項、第299 條第1 項
前段、第300 條、第310 條之2 、第454 條第2 項，刑法第28條
、第320 條第1 項、第321 條第1 項第1 款、第3 款、第4 款、
第306 條第1 項、第55條、第47條第1 項、第38條第1 項第2 款
、第41條第1 項前段、第51條第5 款，刑法施行法第1 條之1 ，
判決如主文。
本案經檢察官呂寧莉到庭執行職務
中    華    民    國    99    年    10    月    29    日
                  刑事第五庭法  官  吳維雅
以上正本證明與原本無異。
如不服本判決應於收受判決後10日內向本院提出上訴書狀，並應
應敘述具體理由。其未敘述上訴理由者，應於上訴期間屆滿後20
日內向本院補提理由書(均須按他造當事人之人數附繕本)「切勿
逕送上級法院」。
                            書記官  劉育君
中    華    民    國    99    年    10    月    29    日
附錄本案論罪科刑法條全文：
中華民國刑法第320條
意圖為自己或第三人不法之所有，而竊取他人之動產者，為竊盜
罪，處5 年以下有期徒刑、拘役或5 百元以下罰金。
意圖為自己或第三人不法之利益，而竊佔他人之不動產者，依前
項之規定處斷。
前二項之未遂犯罰之。
中華民國刑法第321條
犯竊盜罪而有左列情形之一者，處 6 月以上、 5 年以下有期徒
刑：
一、於夜間侵入住宅或有人居住之建築物、船艦或隱匿其內而犯
    之者。
二、毀越門扇、牆垣或其他安全設備而犯之者。
三、攜帶兇器而犯之者。
四、結夥三人以上而犯之者。
五、乘火災、水災或其他災害之際而犯之者。
六、在車站或埠頭而犯之者。
前項之未遂犯罰之。
中華民國刑法第306條
無故侵入他人住宅、建築物或附連圍繞之土地或船艦者，處1 年
以下有期徒刑、拘役或3 百元以下罰金。
無故隱匿其內，或受退去之要求而仍留滯者，亦同。

司法院資訊處製作；財團法人民間司法改革基金會備份。
